【裁判字號】    95,台上,6709
【裁判日期】    951207
【裁判案由】    誣告
【裁判全文】
最高法院刑事判決            九十五年度台上字第六七０九號
上  訴  人
即 自訴 人  乙  ○
代  理  人  黃淑芬律師
            李永然律師
            徐鈴茱律師
上  訴  人
即  被  告  甲○○
選任辯護人  許文彬律師
            楊宗儒律師
上列上訴人等因乙○自訴被告誣告案件，不服台灣高等法院中華
民國九十二年六月十二日第二審判決（九十一年度上訴字第三四
三五號，起訴案號：台灣台北地方法院九十年度自字第五八五號
），提起上訴，本院判決如下：
    主  文
上訴駁回。
    理  由
按刑事訴訟法第三百七十七條規定，上訴於第三審法院，非以判
決違背法令為理由，不得為之。是提起第三審上訴，應以原判決
違背法令為理由，係屬法定要件。如果上訴理由狀並未依據卷內
訴訟資料，具體指摘原判決不適用何種法則或如何適用不當，或
所指摘原判決違法情事，顯與法律規定得為第三審上訴理由之違
法情形，不相適合時，均應認其上訴為違背法律上之程式，予以
駁回。本件上訴人即被告甲○○上訴意旨略稱：(一)、上訴人即自
訴人乙○所示之傷口深度平均為零點二公分，為不合常情之規則
，由醫學角度看，利刃劃過臉部之曲面，必有深淺，足見該傷口
斷然不可能為刀械所傷。就被告究有無以手術刀犯重傷害罪行，
原傷害案審理法院亦因無法判定，僅認定係持不詳銳利物品而為
普通傷害。而自訴人始稱為被告持手術刀所傷，經被告反駁，改
稱係不明刀械，後再具狀指控被告犯「持刀重傷未遂」罪，其誣
控之故意甚明。被告係因自訴人謊稱被告基於使人受重傷目的，
而用利刃、刀割傷其臉部，其係故意捏造事實濫訴，而反控自訴
人誣告，被告申告之內容顯非全然無因，自訴人在其被訴誣告案
中雖因「所訴尚非無據」為檢察官處分不起訴，亦見被告當時提
出告訴，係著眼於「係何器具所傷」之爭點，非憑空捏造可比，
原判決竟以「自被告之『答辯暨追加告訴狀』之意旨觀之未見此
意」（原判決第十一頁，理由一(三)3.），認被告未為指訴，已有
判決理由矛盾之違法；且迄今亦無證據證明自訴人所稱遭被告持
「利刃」、「刀」所傷之事實，是雖無證據證明自訴人指訴情節
為憑空捏造，亦不得因此即認被告成立誣告罪。乃原判決以嗣後
「法院對被告確有傷害自訴人之確定判決」用以判斷被告對於自
訴人提出告訴時，明確存有誣告故意，實有適用法則不當之違法
。(二)、三軍總醫院民國八十七年三月十九日（87）善利字第○二
八九九號函（下稱三軍總醫院函），屬刑事訴訟法第二百零八條
「鑑定報告」性質，原判決竟謂該函不屬鑑定報告，自有適用法
則不當之違法；原判決疏未斟酌該函所謂「表淺割傷」與手錶邊
緣所造之傷勢間之密切關聯因素，遽認該函稱：「可能為手錶的
邊緣刮傷」係該院推測之詞，不足為有利被告之認定，而否定三
軍總醫院之專業判斷，亦有判決不備理由之違誤；該函既係具相
當醫療實務經驗之三軍總醫院人員於職務上所製作之文書，依刑
事訴訟法第一百五十九條之四規定，非無證據能力，依同法第一
百六十條反面解釋，證人推測之詞如以實際經驗為基礎者，亦得
作為證據，原判決遽予否定其證據能力，自有適用法則不當之違
法；又陳元皓醫師到庭就該函提出言詞說明，屬有利被告之反證
，原審未予採納亦未說明其理由，復未再傳喚陳元皓醫師到庭說
明，均有理由不備之違法。(三)、台灣高等法院八十七年度上易字
第六三八四號判決之確定日期為八十九年六月二十七日，原判決
誤為「八十八年八月」，該錯誤依司法院釋字第一四六號解釋，
亦屬審判違背法令。(四)、被告並未委任吳宏城律師對自訴人提起
誣告之告訴，故該「答辯暨追加告訴狀」並無被告之簽章，僅由
吳律師以選任辯護人名義蓋章具狀，該訴狀亦由律師自行遞送地
檢署，至檢察官通知、庭訊，被告始知有追加告訴之事，方臨時
在偵查庭外補寫告訴代理人委任狀，嗣後吳宏城律師亦作證稱無
法確信被告是否曾委任其提出誣告之告訴，原判決僅截取部分吳
宏城律師之證言而為不利被告之認定，採證顯悖經驗法則及論理
法則；又該部分經檢察官不起訴處分後，被告亦未聲請再議，可
佐證被告並無對自訴人追加誣告之意思。吳律師於法院調查結證
：追加告訴是當事人之意思云云，乃為脫免自己道義及法律責任
，並非真實。況退步言之，被告果有追加告訴，既係聽信律師之
專業意見，亦無誣告之故意；再依該狀前後文意，被告乃在於答
辯「絕無以手術刀割傷自訴人」，焉可認該否認非被告行使辯護
權之結果？另台灣台北地方法院檢察署八十七年度偵字第一一六
三號乙○誣告案之不起訴處分書理由，特別論述「不論係何器具
所傷」，亦可見被告提出告訴時係針對致傷工具有所爭執，原判
決就此有利被告之事實及相關證據，未予斟酌、查明，亦未說明
何以不足採信，致生對被告不利之判斷，自有判決不載理由、判
決不適用法則、證據與理由矛盾之違法；(五)、原審若懷疑證人簡
淑芬、蔡淑娟、張毓敏（更名為張琝蓁）、陳凱薇、吳玉鳳之證
言有偏頗之虞，何不由當事人、代理人或辯護人直接詰問，或予
以隔離訊問，或分別訊問或對質？乃原判決遽以證人等與被告有
情誼關係即否定渠等對被告極為有利之證述，顯然違反經驗法則
、論理法則，並有適用法則不當之違法；原判決援引證人廖昱維
證述：「……我確定是刀傷，一定是利器劃傷的，好像是美工刀
等，不像是手錶劃傷……。」、「……我去時說用手錶刮傷，但
之後又說是氣憤時拿桌上東西劃傷的。」等語，惟該證人僅為警
員，並非醫學或刑事鑑驗人員，如何能僅憑目視即確定乙○之傷
勢？如何能證明被告態度不好？既曰被告「拿桌上東西劃傷人」
，當時何不查明？在在顯示該警員之證詞偏頗自訴人，原判決竟
謂「證人廖昱維與甲○○、乙○二人均無親誼，復無嫌隙，自無
偏頗任一方之必要」云云，即有矛盾；又自訴人、鍾代君、警員
廖昱維均無法具體指出兇刀之具體形狀，且彼此指證兇器種類不
一，以其等證言作為證據方法，顯然違反經驗法則、論理法則。
被告自始即未對警員廖昱維坦承係氣憤拿桌上東西劃傷自訴人，
該部分證言係司法警察聽聞被告之陳述，顯無證據能力。縱認警
員所述屬被告之自白，亦未見有兇器作為補強證據，原判決認定
被告係持銳利物品傷人，其採證亦有違經驗法則等語。上訴人即
自訴人乙○上訴意旨略稱：(一)、被告追加告訴自訴人恐嚇意旨，
明白指稱自訴人當時以言詞向被告恐嚇要找兄弟做掉他，並非指
基於當時現場情狀、自訴人神情、舉動等而產生自訴人要找兄弟
之懷疑，亦非誤認或依現場情況理解為自訴人可能找人來做掉被
告，原審法院因證人張毓敏證稱：「時間久了細節記不清楚，記
得乙○有對呂醫師吐口水，並有肢體動作……我只確定乙○有說
要找人來，但兄弟二字我不確定」；「整個過程乙○情緒都很激
動……看他情緒及口吻覺得害怕，不知場面是否更火爆或找人來
」等語，而認被告因此誤認其「要叫兄弟來把他幹掉」，即不無
可能云云，顯與被告追加告訴意旨不符，自有判決不備理由及理
由矛盾之違背法令。(二)、被告為達誣告之目的，刻意顛倒鍾代君
於案發時在場先後順序，藉以製造鍾代君因為去打電話找兄弟，
所以案發時不在現場之印象，原審法院對於此足以證明被告確有
惡意捏造自訴人說要找兄弟做掉他之謊詞，未詳加審酌，自有刑
事訴訟法第三百七十九條第十款應於審判期日調查之證據而未予
調查以及同條第十四款判決理由不備之違背法令。(三)、本件發生
地點在就診大廳靠柱子處，非注射室門口，與證人簡淑芬證述情
節有異，簡淑芬在注射室內亦不可能看到案發經過，原審法院對
於簡淑芬案發時根本不在現場明顯涉及偽證，卻未予詳查仍採信
其證詞，自有判決理由不備及應於審判期日應調查之證據未予調
查之違背法令。(四)、原判決既認被告所舉證人簡淑芬、蔡淑娟、
張毓敏、陳凱薇、吳玉鳳等人固於上開案件中陳稱並未看見被告
毆打或刀劃自訴人，亦未見該診所有手術或其他白色刀子云云，
然核彼等所述既與被告向警員廖昱維自承情節有異，再上開證人
或現為或曾屬被告僱用之員工、或為被告診治之病患，衡諸其等
與被告間之情誼關係，彼等之證言自不若證人廖昱維上開證言為
客觀可採，竟又採信其認為不可採之陳凱薇證詞，認被告告訴自
訴人恐嚇尚非全然無因，顯然有違經驗法則；且被告持刀傷害自
訴人，造成自訴人血流滿面之事實明確，並經法院判決有罪確定
，陳凱薇竟證稱沒有看到被告傷害自訴人、沒有看到自訴人受傷
，足可認定其證言明顯偏頗不實，其稱有聽到自訴人說要找兄弟
云云更屬說謊，自不可採，原判決予以採信，並謂被告告訴自訴
人並非全然無因，自有判決不適用法則以及判決理由矛盾之違法
。(五)、證人張毓敏既證稱：「我只確定乙○有說要找人來，但兄
弟二字我不確定」，足以證實自訴人確實沒有被告謊稱說要找兄
弟做掉他之事，詎原判決強調張毓敏稱「整個過程，乙○情緒都
很激動…看他情緒及口吻覺得害怕，不知場面是否更火爆或找人
來」等語，對於張毓敏明白證稱沒有聽到「兄弟」二字竟反而不
採，自有判決理由矛盾之違法。(六)、案發之際，自訴人果有出言
恐嚇，被告於警員抵達後何以未向警員提及？如何能夠情緒平和
繼續看診並向自訴人道歉？復遲至案發後約三週始具狀追加告訴
？原判決僅以證人廖昱維證述被告未提及恐嚇之事，卻對其同時
提到被告看診時情緒平和、被告態度不好等足以影響判決之重要
證詞未置一詞，實有判決理由不備之違背法令等語。
惟查原判決認定被告有原判決事實欄所記載之誣告犯行，係以被
告確有委請吳宏城律師對自訴人提出誣告之告訴，已據吳宏城證
述在卷，並有該書狀附卷可稽，而該案（八十七年度偵字第一一
六三號）檢察官於八十七年二月十六日訊問被告：「追加告訴恐
嚇，是何時、地、內容？」被告答稱：「恐嚇部分是八十六年十
一月十三日那天在……。」檢察官再問：「認為被告如何誣告？
」被告答稱：「事實上我並未打他、傷害他，是他扭曲事實，向
檢察官提出不實之告訴，害我被起訴。」等語（原審卷卷(一)第二
七七頁），並有告訴代理人委任狀附於該偵查卷第三十二頁可參
。被告上開「答辯暨追加告訴狀」，一狀併列二事，即「答辯」
暨「追加告訴狀」，其中「追加告訴狀」並載明「爰據此提出告
訴，核其所為，應已觸犯刑法第一六九條第一項意圖他人受刑事
處分，而向該管公務員誣告之罪，為此依法對被告乙○追加告訴
」等語，足徵被告並非「本於攻擊防禦之方法而有請求懲辦對方
之表示」至明，被告主張係提出答辯應不成立誣告罪，尚屬無據
。又被告故意傷害自訴人之行為，除迭經自訴人於台灣台北地方
法院八十七年度易字第五六七號、台灣高等法院八十七年度上易
字第六三八四號傷害案（下稱傷害案）偵、審中指訴甚明外，並
據提出診斷證明書為證，被告傷害犯行，亦經該案判決有罪確定
在案。至現場處理之警員廖昱維於該案亦證稱其趕至現場時，自
訴人臉上即存有一明顯之外傷，被告臉上有紅腫，自訴人說醫生
拿刀劃他的臉，伊確定是刀傷，是利器劃傷，不像手錶劃傷，因
為沒有脫皮，伊有問被告為何去割自訴人的臉，被告稱是不小心
劃到的，後又稱是氣憤時拿桌上的東西劃傷的等語，可知被告於
警員到場時曾自承有持不詳物品故意劃傷自訴人臉頰，而能劃出
細長傷勢之物品，當係銳利之物，警員廖昱維與自訴人、被告均
無親誼、嫌隙，自無偏袒任何一方之必要。再由其陳稱被告亦有
受傷，益徵其所言並無偏袒，應可採信。且當日與自訴人前往就
醫之鍾代君於發生爭執之際即以電話報警稱「喂！麻煩你到台電
大樓後面，有人拿刀要殺、砍人！一個醫生……」等語，亦有鍾
代君於前開案件之證述及台北市政府警察局八十七年三月十六日
北市警勤字第八七二二一二三七００號函及所附受理各類案件記
錄單可參，惟因無刀子扣案，且為被告所否認，只能認定被告係
持不詳銳利之物劃傷乙○外，堪認證人鍾代君其餘部分之證述與
事實相符而可採信。雖傷害案卷附三軍總醫院函內稱乙○左臉所
受「一處長八公分之表淺割傷，無法精確判斷為何種器物刮傷，
可能為手錶之邊緣刮傷」云云，惟該函先稱「無法精確判斷為何
種器物刮傷」，嗣又稱「可能為手錶之邊緣刮傷」，僅為該院推
測之詞，其判斷是否真確，已非無疑，且該函僅係答覆法院之公
函，並非受法院囑託所為之鑑定，自不屬於刑事訴訟法第二百零
八條之鑑定報告。再參諸出具前述診斷證明書之醫師陳元皓於上
開案件證稱：「因為沒有辦法確定何種器物所傷，是根據經驗法
則可能身體所戴的東西，也就是手錶所傷，並沒有任何東西可想
了」等情，可知前開來函，係先設定以尋常人身上慣常佩帶之物
品作為斷定自訴人受傷之原因，並未慮及被告亦能以其他利器傷
人。況上開函文所載既與前述被告向承辦警員廖昱維自承之內容
有別，是其函內所載有關自訴人受傷之原因，尚難作為判斷之依
據。至被告所舉證人簡淑芬、蔡淑娟、張毓敏、陳凱薇、吳玉鳳
等人固於上開案件中陳稱並未看見被告毆打或刀劃自訴人，亦未
見該診所有手術刀或其他白色刀子云云，然彼等所述與被告向警
員廖昱維自承情節有異，上開證人或為或曾為被告僱用之員工、
或為被告之病患，衡諸其等與被告間之情誼關係，彼等證言自不
若廖昱維證言客觀可採。況被告傷人動作突然而起，倏忽已過，
未可因部分在場人未見即否定其存在，其等此部份之陳述，尚不
足為有利被告之認定。被告對自訴人提起誣告告訴部分，嗣經台
灣台北地方法院檢察署檢察官以八十七年度偵字第一一六三號處
分不起訴，因被告未聲請再議而告確定，亦經調卷查明。綜上所
述，被告確有故意持不詳銳利物品劃傷自訴人左臉頰至明，即前
開傷害案刑事判決、台灣台北地方法院八十八年度訴字第四八六
二號民事判決亦同此認定，有該等判決在卷可參。被告為上開傷
害案件之行為人，自難謂就自訴人上開傷勢為其故意傷害所造成
乙節為不知或有所懷疑，乃其猶於自訴人對其提出傷害告訴後，
竟以自己所親自經歷之犯罪事實，於八十七年一月七日向台灣台
北地方法院檢察署提出「答辯暨追加告訴狀」，以：自訴人謊稱
伊以刀械割傷其臉部等語，對自訴人提出誣告之告訴，顯有意圖
自訴人受誣告罪之刑事處分，而虛構事實予以誣告之犯意至明。
又被告既明知上情，縱自訴人稱用刀械傷害及應適用重傷害法條
為不當，亦不得據以指稱自訴人告訴被告有故意傷害行為係出於
虛構，而得提出誣告罪之告訴等證據，予以綜合判斷，因而維持
第一審就此部分論處被告刑法第一百六十九條第一項誣告罪刑之
判決。自訴意旨以被告另行意圖使自訴人受刑事處分，明知自訴
人於八十六年十一月十三日與被告發生爭執時，並未指示鍾代君
：「叫兄弟來把他幹掉」，竟虛構自訴人有前開恐嚇被告之言語
，致其心生畏懼之事實，誣告自訴人有恐嚇犯行，因認被告此部
分亦涉有誣告罪嫌云云。惟被告已否認此部分犯行，辯稱：自訴
人確實有上開恐嚇言詞等語。而自訴人認被告此部分行為涉有誣
告罪嫌，無非以該恐嚇案件，業經檢察官以八十九年度偵字第一
六六三四號不起訴處分及證人鍾代君之報案紀錄、廖昱維證言及
測謊鑑定報告為其主要證據。惟查，被告於前開「答辯及追加告
訴狀」中並舉證人簡淑芬及診所內人員（含張毓敏及陳凱薇二人
）為證，足徵被告之申告，並非空言指訴。又證人張毓敏於上開
恐嚇案件偵查時證稱：「時間久了細節記不清楚……我只確定乙
○有說要找人來，但兄弟二字我不確定……整個過程乙○情緒都
很激動……不知場面是否更火爆或找人來」等語，依其證言，被
告因而誤認自訴人「要叫兄弟來把他幹掉」，即不無可能。且證
人僅不確定有無聽到兄弟二字，但仍無法據以認定被告明知無此
事而虛構捏造。參酌證人陳凱薇於傷害案證述：「……乙○對病
人說醫生不會看病，並有罵『老混蛋』，後來乙○就叫那位女孩
打電話『叫兄弟來』」等語，顯見被告提出恐嚇告訴尚非全然無
因。至上開受理各類案件記錄單固可證明鍾代君是打電話報警並
非打電話叫兄弟來，且自訴人（原判決誤載為被告）於前開傷害
案件接受測謊，就「未打電話找兄弟」乙節，經測試無情緒波動
反應，認應未說謊，有法務部調查局鑑定通知書影本存於該卷（
第一審卷卷一第七五頁）可參，惟此僅能證明自訴人及鍾代君並
未打電話找兄弟之事實，無法證明被告主觀上確實「明知無此事
實故意捏造」之誣告犯意。被告雖於案發後約三週始具狀追加恐
嚇之告訴，警員廖昱維於上開恐嚇案件偵查中證稱：「當天被告
甲○○有提及被打及吐口水之事，但未提及被恐嚇之事」等語，
惟「未提及恐嚇之事」，僅足以證明當時被告未告知此事，並不
足以證明被告主觀上是否確實明知並無恐嚇之事，亦不足以證明
被告追加告訴自訴人恐嚇一事完全出於虛構。檢察官雖以自訴人
恐嚇罪嫌不足而為不起訴之處分，然就卷存證據亦不足以形成被
告申告自訴人恐嚇乙節係出於明知確無其事而故意捏造、虛構，
而非出於誤認或懷疑。惟因被告係以一「答辯暨追加告訴狀」同
時對自訴人追加誣告及恐嚇之告訴，此部分與前開有罪部分，有
實質上一罪關係，第一審就此部分不另為無罪之諭知，經核其認
事用法，亦無不合，因而駁回被告及自訴人於第二審之上訴，已
詳敘其所憑之證據及認定之理由，所為論斷，均有卷存證據資料
可資覆按，從形式上觀察，原判決此部分並無違背法令情形。按
證據之取捨與其證明力之判斷，以及事實有無之認定，屬事實審
法院之職權，苟其取捨證據與判斷證據證明力並不違背經驗法則
及論理法則，即不容任意指為違背法令，而執為第三審適法之上
訴理由。原判決就被告有罪部分，既已詳為論斷、說明被告確實
有持不詳銳利物品傷害自訴人之行為，並非認定被告係以「利刃
」或「手術刀」傷害自訴人，而被告委請律師提出之「答辯暨追
加告訴狀」，確指稱「……被告乙○……見告訴人（即甲○○）
擬報警，竟謊稱告訴人以刀械傷其臉部，惟證人等均已證稱絕無
其事，核其行為，應係自知理屈，情急之下所自傷……」（原審
卷卷一第二七一、二七二頁），被告於該案件中檢察官訊問告訴
內容時，除以言詞再為補充外，亦否認有傷害行為，已如前述，
顯見被告確已提出告訴，非僅為己辯護而已，且其對自訴人提出
誣告之告訴，並非以自訴人虛構「持刀」、「重傷害」為其要旨
，亦非著眼於「係何器具所傷」之爭點；上開三軍總醫院函並非
法院囑託之鑑定報告，陳元皓醫師之證言則為該函之補充，原判
決亦詳為說明該函及簡淑芬、蔡淑娟、張毓敏、陳凱薇、吳玉鳳
之證言如何不足為被告有利認定之理由，原判決並未否認該函之
證據能力，而陳元皓醫師既經法院傳訊證述明白，其證言亦稱「
沒有辦法確認何種器物所傷」，自無從為被告有利之證明，而其
另稱「是根據經驗法則可能身體所戴的東西……」等語，原判決
亦概括說明醫院之前函「未曾慮及被告亦可能以身上佩帶物之外
利器傷人之情形……」而認無法為被告有利之認定，原審顯然不
採其證言，亦未再為無益之傳訊，於法尚無不合。至自訴人、鍾
代君雖無法明確、具體指出被告傷害自訴人所使用之銳利物品，
然因事出突然，復因站立位置、視角不同，彼等無法詳為確認，
自屬情理之常，而警員廖昱維係事後到場，無法確認被告使用之
物品，尤屬當然；另傷害案第二審判決確定日期為何，與被告有
無誣告犯行無關，原判決該部分縱有誤認，亦不生原判決違法之
問題。次按供述證據，前後雖稍有參差成互相矛盾，事實審法院
非不可本於經驗法則，斟酌其他情形，作合理之比較，定其取捨
。又供述證據之一部，認為真實者，予以採取，亦非法則所不許
。原判決就被告被訴誣告自訴人恐嚇不另為無罪諭知部分，原審
雖於傷害部分，經參酌警員之證言後，不採證人簡淑芬、蔡淑娟
、張毓敏、陳凱薇、吳玉鳳等人相關之證言，但經予合理比較，
定其取捨，就恐嚇部分仍引用張毓敏、陳凱薇其他部分之證言，
自屬原審本於事實審權責之合法行使，本非法所不許。且原判決
引用張毓敏、陳凱薇之證言，除用以說明被告因此誤認自訴人「
『要叫兄弟來把他幹掉』即不無可能」外，並據以論斷「僅足以
證明證人不確定有無聽到兄弟二字，但仍無法據以認定被告甲○
○明知無此事而虛構捏造。」、「被告甲○○所告尚非全然無因
」、「本院就卷存證據亦不足以形成被告申告自訴人恐嚇乙節係
出於被告明知確無其事而故意捏造、虛構，而非出於誤認或懷疑
。」並非認定被告係「誤認」自訴人「要叫兄弟來把他幹掉」，
與被告原告訴意旨自不生不符之問題；又證人鍾代君於傷害案作
證時確有證稱當時有走到門口打電話等語，有該筆錄（第一審卷
卷一第二一三頁）可參，被告縱使指稱鍾代君去打電話、案發時
不在現場，亦難認與事實不符，對自訴人有無恐嚇犯行，亦非有
必然關聯；原判決既已詳為說明被告未於警員到場時即向警員提
及自訴人恐嚇之事，及案發後三週始具狀提出告訴，並不足以證
明被告主觀上確實明知並無恐嚇之事或其告訴出於虛構，且被告
是否能繼續平和看診、是否向自訴人道歉，與自訴人有無恐嚇行
為並無必然因果關係，此部分亦無礙原判決之認定。原審綜合斟
酌前述各項事證，論斷說明被告應構成誣告罪責，另被告被訴就
恐嚇誣告部分，則不能證明自訴人所指犯行而不另為無罪之諭知
，均屬其採證職權之合法行使，不容任意指為違法。被告及自訴
人上訴意旨置原判決所為明白論斷於不顧，專憑其個人之意見，
就原判決理由已經詳細說明之事項，及原審採證認事之職權行使
，漫事爭執，泛言原判決有不適用法則、適用法則不當、理由不
備、理由矛盾、違反經驗法則、論理法則、證據與理由矛盾、應
於審判期日調查之證據而未予調查之違背法令，難認已符合首揭
法定之第三審上訴要件。被告及自訴人之上訴均違背法律上之程
式，應予駁回。
據上論結，應依刑事訴訟法第三百九十五條前段，判決如主文。
中    華    民    國  九十五  年   十二   月    七    日
                      最高法院刑事第一庭
                          審判長法官  董  明  霈
                                法官  林  茂  雄
                                法官  張  祺  祥
                                法官  呂  永  福
                                法官  何  菁  莪
      本件正本證明與原本無異
                                      書  記  官
中    華    民    國  九十五  年   十二   月   十三   日
                                                      Ｑ


司法院資訊處製作；財團法人民間司法改革基金會備份。
